Minutes et répertoires du notaire Joseph GUÉRET, 31 mai 1755 - 18 avril 1782 (étude XI)
Archives nationales
- Minutes de Joseph GUÉRET, 31 mai 1755 - 1782; MC/ET/XI/595 - MC/ET/XI/718
  - Minutes. 1761, avril - juin, avril - juin 1761; MC/ET/XI/615
    - Succession, renonciation., 4 mai 1761; MC/ET/XI/615
    - Rente, quittance de rachat., 6 mai 1761; MC/ET/XI/615
      Nom, qualité: (Mme ou Mlle) Hugard, Genevieve.
      Nom, qualité: (M.) Martin, Claude.
      Profession: tourneur (maître), Paris.
      Nom, qualité: (M.) Danel
    - Succession, mainlevée., 6 mai 1761; MC/ET/XI/615
      mainlevée
    - Inventaire après décès., 7 mai 1761; MC/ET/XI/615
      Nom, qualité: (Mme ou Mlle) Caman, Catherine.
      Nom, qualité: (M.) Girard, Antoine (bourgeois, Paris), Paris.
      Profession: batier (ancien), Paris
    - Procuration rente publique, dépôt., 8 mai 1761; MC/ET/XI/615
      Nom, qualité: (Mme ou Mlle) Dulaurent, Jeanne Therese.
      Profession: Dijon (Côte-d'Or).
      Nom, qualité: (M.) Legrand, Alexandre Jacques (bourgeois, Paris), Paris
    - Bail, maison, Paris (Paris) rue Mouffetard., 8 mai 1761; MC/ET/XI/615
      Nom, qualité: (Mme ou Mlle) Duval, Marie Therese.
      Nom, qualité: (M.) Manivert, Jean.
      Profession: paveur (maître), Paris.
      Nom, qualité: (M.) Chereau, Philippe.
    - Succession, compte., 8 mai 1761; MC/ET/XI/615
      Nom, qualité: (Mme ou Mlle) Ferrero de, Marie Elisabeth.
      Profession: lieutenant general des armées, Paris
    - Succession, transport de droits., 9 mai 1761; MC/ET/XI/615
      Nom, qualité: (Mme ou Mlle) Beausergent de, Anne.
      État civil: décédée
    - Procuration rente publique, dépôt., 9 mai 1761; MC/ET/XI/615
      Nom, qualité: (Mme ou Mlle) Boilleau, Marie Adrienne Catherine.
      Profession: Rambouillet (Yvelines).
      Nom, qualité: (M.) Guiot, Jacques.
      Profession: garde-marteau des eaux et forets, Rambouillet (Yvelines).
      Nom, qualité: (M.) Conpat Duche, Jean Baptiste.
      Profession: receveur des consignations, Roanne (Loire).
      Nom, qualité: (M.) Dutey, Laurent.
      Profession: vicaire, Roanne (Loire).
      Nom, qualité: (M.) Bresson, Sebastien.
      Profession: greffier des commissions du conseil.
      Intervenant 6, en deuxième partie:
      Nom, qualité: (M.) Chavassieu, Jean Francois (bourgeois, Paris), Paris
    - Mariage., 11 mai 1761; MC/ET/XI/615
      Nom, qualité: (M.) Gillet, Pierre Edme.
      Nom, qualité: (M.) Gillet, Louis.
      Profession: chapelier (marchand), Montbard (Côte-d'Or).
      Nom, qualité: (Mme ou Mlle) Miche, Marie.
      Nom, qualité: (M.) Miche, Robert.
    - Rente de l'Hôtel de ville, transport, aides et gabelles emission 1713., 14 mai 1761; MC/ET/XI/615
      Nom, qualité: (Mme ou Mlle) Bouillon, Marie Marguerite.
      Nom, qualité: (M.) Barre, Claude.
      Profession: tapissier (marchand), Paris
    - Sous-bail, terre, Paris (Paris) route de Gentilly., 14 mai 1761; MC/ET/XI/615
      Nom, qualité: (M.) Billet, Jacques.
      Profession: jardinier fleuriste, Paris.
      Nom, qualité: (M.) Caye, Jean.
      Profession: jardinier fleuriste, Paris
    - Succession, quittance., 16 mai 1761; MC/ET/XI/615
    - Procuration rente publique, dépôt., 17 mai 1761; MC/ET/XI/615
      Nom, qualité: (M.) Massip de, Francois Hercule.
      Profession: avocat à la sénéchaussee, Nimes (Gard).
    - Procuration acte., 18 mai 1761; MC/ET/XI/615
    - Rente, constitution., 18 mai 1761; MC/ET/XI/615
      Nom, qualité: (Mme ou Mlle) Chauvelin, Francoise Madeleine.
      Nom, qualité: (M.) Talon Du Boullay, Louis Denis (marquis, Boullay), Boullay.
      Nom, qualité: (M.) Jullienne de Saint-Cyr, Jean.
      Profession: president au bailliage, Dreux (Eure-et-Loir)
    - Vente, meubles., 18 mai 1761; MC/ET/XI/615
      Nom, qualité: (Mme ou Mlle) Maillard, Madeleine.
      Relations: veuve de l'intervenant 2, grand-mère maternelle de l'intervenant 3.
      Nom, qualité: (M.) Davoust, Rene (bourgeois, Paris), Paris.
      Nom, qualité: (Mme ou Mlle) Desandee, Madeleine Jacqueline.
    - Bail, maison, Paris (Paris) rue Percee., 21 mai 1761; MC/ET/XI/615
      Nom, qualité: (M.) Dauphinot, Gerard.
      Nom, qualité: (M.) Servais, Michel.
    - Ratification., 22 mai 1761; MC/ET/XI/615
      Nom, qualité: (M.) Putot, Pierre.
      Profession: employe dans les fermes du roi, Caen (Calvados)
      ratification
    - Transport, fonds de boutique de fruitiere., 23 mai 1761; MC/ET/XI/615
      Nom, qualité: (M.) Fontaine, Antoine.
      Profession: laboureur, Cauvigny (Oise).
      Nom, qualité: (M.) Guchet, Claude (bourgeois, Paris), Paris
    - Procuration acte., 23 mai 1761; MC/ET/XI/615
      Nom, qualité: (M.) Bouret de Valroche, Antoine Francois.
      Profession: fermier general, Paris.
    - Procuration rente publique, dépôt., 23 mai 1761; MC/ET/XI/615
      Nom, qualité: (M.) Duchemin, Jacques.
      Profession: maitre d'ecole, Lihus (Oise).
      Nom, qualité: (Mme ou Mlle) Fontaine, Marie Andre.
    - Rente, transport., 24 mai 1761; MC/ET/XI/615
      Nom, qualité: (Mme ou Mlle) Gervais, Marie Anne.
      Nom, qualité: (M.) Fauvel, Pierre.
      Nom, qualité: (M.) Bonjean, Pierre (bourgeois, Paris), Paris
    - Notoriété, absence., 24 mai 1761; MC/ET/XI/615
      Nom, qualité: (M.) Fleury, Noel.
      Profession: chapelier (garcon)
    - Rente viagère, constitution., 25 mai 1761; MC/ET/XI/615
      Profession: bijoutier (marchand), Paris.
      Nom, qualité: (Mme ou Mlle) Forestier, Marguerite.
      Nom, qualité: (M.) Bonjard Dit L'Epine, Marc.
      Profession: perruquier (maître), Paris
    - Succession, décharge., 26 mai 1761; MC/ET/XI/615
      décharge
    - Succession, compte., 26 mai 1761; MC/ET/XI/615
    - Succession, décharge., 27 mai 1761; MC/ET/XI/615
      Nom, qualité: (Mme ou Mlle) Chareau, Claudine.
    - Bail à ferme, maison, terre labourable, Saint-Cyr (Yvelines) Levenpont., 28 mai 1761; MC/ET/XI/615
      Nom, qualité: (M.) Ledrap, Jacques.
      Profession: gagne-denier, Saint-Cyr (Yvelines), Levenpont.
      Nom, qualité: (M.) Robert, Pierre.
      Profession: berger, Bullion (Yvelines), Longchene
    - Succession, liquidation., 29 mai 1761; MC/ET/XI/615
    - Quittance., 30 mai 1761; MC/ET/XI/615
      Nom, qualité: (M.) Laisne de La Mesangere, Jean.
      Nom, qualité: (M.) Banville de
    - Succession, transaction., 30 mai 1761; MC/ET/XI/615
      Nom, qualité: (M.) Guillore, Nicolas.
    - Succession, compte., 30 mai 1761; MC/ET/XI/615
    - Mainlevée., 1er juin 1761; MC/ET/XI/615
      Nom, qualité: (M.) Chassin, Jean Baptiste Erasme.
      Profession: fleuriste (marchand), Paris.
      Nom, qualité: (M.) Lecoq.
    - Procuration rente publique, dépôt., 4 juin 1761; MC/ET/XI/615
      Nom, qualité: (M.) Stanly, Patrice.
      Profession: frere mineur, Chateau-Thierry (Aisne).
      Nom, qualité: (M.) Charlot, Francois (bourgeois, Paris), Paris
    - Procuration rente publique., 4 juin 1761; MC/ET/XI/615
      Nom: Couvent Des Carmes de Paris.
      Nom, qualité: (M.) Jehan, Michel.
    - Procuration acte., 5 juin 1761; MC/ET/XI/615
      Nom, qualité: (Mme ou Mlle) Noblat, Colombe.
      Profession: marchande de bois, Paris.
      Nom, qualité: (M.) Barjot, Charles (bourgeois, Paris), Paris
    - Inventaire après décès., 6 juin 1761; MC/ET/XI/615
      Nom, qualité: (M.) Deschamps, Francois (bourgeois, Paris), Paris.
    - Obligation., 7 juin 1761; MC/ET/XI/615
      Nom, qualité: (M.) Bertaux, Nicolas.
      Profession: salpetrier (maître), Paris
    - Rente de l'Hôtel de ville, transport, aides et gabelles emission 1713., 8 juin 1761; MC/ET/XI/615
      Nom, qualité: (Mme ou Mlle) Coyer, Adrienne Agnes.
      Profession: Rumigny (Somme).
      Nom, qualité: (M.) Vassal, Charles Vincent.
      Nom, qualité: (M.) Conrad, Jean Charles.
      État civil: allemand.
      Profession: domestique, Paris
    - Procuration rente publique., 8 juin 1761; MC/ET/XI/615
      Nom, qualité: (M.) Saint-Fal de, Jean Louis.
      Nom, qualité: (M.) Jaffresau Durocher, Jacques (bourgeois, Paris), Paris
    - Procuration rente publique, dépôt., 9 juin 1761; MC/ET/XI/615
      Nom: Couvent de La_charite de Tours.
      Profession: Tours (Indre-et-Loire).
    - Quittance., 12 juin 1761; MC/ET/XI/615
      Nom, qualité: (Mme ou Mlle) Michaud, Marie Therese.
      Profession: Aubervilliers (Seine-Saint-Denis).
      Nom, qualité: (M.) Brichet, Rene Francois.
      Profession: parfumeur (marchand), Paris
    - Succession, compte d'exécution testamentaire., 15 juin 1761; MC/ET/XI/615
      Nom, qualité: (M.) Desclaux, Louis.
      Profession: chirurgien-major des armées
      compte d'exécution testamentaire
    - Mariage., 15 juin 1761; MC/ET/XI/615
      Nom, qualité: (M.) Thoiniez, Jean Gilles.
      Nom, qualité: (M.) Thoiniez, Gilles.
      Profession: marechal (maître), Paris.
      Nom, qualité: (M.) Gondart, Angelique.
      Nom, qualité: (M.) Gondart, Martin.
      Profession: jardinier
    - Bail à rente, maison, terre, Flavigny (Cher)., 17 juin 1761; MC/ET/XI/615
      Nom, qualité: (M.) Lemoine, Jean (bourgeois, Paris), Paris.
      Nom, qualité: (M.) Tissier, Thomas.
      Profession: manouvrier, Flavigny (Cher)
    - Vente, maison, Paris (Paris) rue Saint-Victor., 17 juin 1761; MC/ET/XI/615
      Nom, qualité: (M.) Debesse, Gabriel.
      Profession: epicier (marchand), Paris.
      Nom, qualité: (Mme ou Mlle) Bisson, Jeanne.
      Nom, qualité: (M.) Rouvelain de Beaulieu, Thomas (bourgeois, Paris), Paris.
    - Rente, transport., 18 juin 1761; MC/ET/XI/615
      Nom, qualité: (M.) Cornesse, Francois.
      Profession: charpentier, Chagny (Saône-et-Loire).
      Nom, qualité: (Mme ou Mlle) Moncornet, Marie Anne.
      Nom, qualité: (M.) Hirault, Robert.
      Profession: tailleur d'habits, Paris
    - Succession, obligation., 18 juin 1761; MC/ET/XI/615
    - Rente, constitution., 19 juin 1761; MC/ET/XI/615
      Nom: Chanoines de La Sainte-Trinite de Paris.
      Nom, qualité: (Mme ou Mlle) Maunoye, Marie Madeleine.
      Nom, qualité: (M.) Guillaume, Claude (bourgeois, Paris), Paris.
    - Testament., 20 juin 1761; MC/ET/XI/615
      Nom, qualité: (Mme ou Mlle) Laisnee, Anne Marie Elisabeth.
      Nom, qualité: (M.) Mercier, Louis.
    - Union de créanciers, atermoiement., 20 juin 1761; MC/ET/XI/615
      Nom, qualité: (M.) Lebas, Jean.
      Profession: chirurgien (maître), Paris
    - Rente foncière, titre nouvel, maison, Neuilly-sur-Seine (Hauts-de-Seine)., 20 juin 1761; MC/ET/XI/615
      Nom, qualité: (M.) Playard, Pierre Nicolas.
      Profession: orfevre (marchand), Paris
    - Rente foncière, titre nouvel, maison, Neuilly-sur-Seine (Hauts-de-Seine)., 20 juin 1761; MC/ET/XI/615
      Nom, qualité: (M.) Curlu, Jean Baptiste.
      Profession: patissier (maître), Paris
    - Inventaire après décès., 20 juin 1761; MC/ET/XI/615
      Nom, qualité: (Mme ou Mlle) Gamel, Henriette.
      Nom, qualité: (M.) Gaudreau, Louis.
      Profession: relieur doreur de livres, Paris
    - Quittance, mainlevée., 20 juin 1761; MC/ET/XI/615
      Nom, qualité: (M.) Boullard, Jean Louis.
      Profession: marchand, Lyon (Rhône).
      Nom, qualité: (M.) Dupont, Jean Francois (bourgeois, Paris), Paris
      quittance; mainlevée
    - Transport, créance., 21 juin 1761; MC/ET/XI/615
      Nom, qualité: (M.) Delahaye, Louis.
      Profession: tailleur d'habits (maître), Paris.
      Nom, qualité: (M.) Mesnage, Francois Marie.
      Profession: huissier au Châtelet, Paris
    - Rente, constitution., 22 juin 1761; MC/ET/XI/615
      Nom, qualité: (M.) Blezimard, Claude Charles.
      Profession: marchand de farine, Paris.
      Nom, qualité: (M.) Kamper, Pierre.
      Profession: suisse de la manufacture des glaces du faubourg Saint-antoine, Paris
    - Vente, maison, Pierrefitte-sur-Seine (Seine-Saint-Denis)., 24 juin 1761; MC/ET/XI/615
      Profession: contrôleur des papiers et cartons, Paris.
      Nom, qualité: (M.) Mangot, Pierre.
    - Succession, compte., 24 juin 1761; MC/ET/XI/615
    - Rente, donation., 24 juin 1761; MC/ET/XI/615
      Nom, qualité: (Mme ou Mlle) Bonvallet, Marguerite.
      Profession: Meaux (Seine-et-Marne).
      Nom, qualité: (Mme ou Mlle) Raulin, Anne Marie.
      Nom, qualité: (M.) Antheaume, Pierre Paul.
      Profession: contrôleur au grenier à sel, Meaux (Seine-et-Marne)
    - Obligation., 25 juin 1761; MC/ET/XI/615
      Nom, qualité: (M.) Sauvage, Jacques Philippe.
      Profession: relieur (maître), Paris.
      Nom, qualité: (M.) Sauvage, Thomas.
    - Acte de baptême, dépôt., 25 juin 1761; MC/ET/XI/615
      Nom, qualité: (M.) Maignon, Joseph Thomas.
      Profession: gendarme de la garde, Paris
    - Procuration acte., 25 juin 1761; MC/ET/XI/615
      Nom, qualité: (M.) Maignon, Joseph.
      Profession: gendarme de la garde, Paris.
      Nom, qualité: (M.) Balze, Jean (bourgeois, Paris), Paris
    - Rente viagère, constitution., 25 juin 1761; MC/ET/XI/615
      Nom, qualité: (M.) Dumarcel, Henri Francois.
      Profession: marchand de vin, Paris.
      Nom, qualité: (Mme ou Mlle) Tronson, Michelle.
      Relations: épouse de l'intervenant 3.
      Nom, qualité: (M.) Brunet, Mathurin
    - Convention., 27 juin 1761; MC/ET/XI/615
      Nom: Compagnie de Transport Des Sels de La Seine.
      Nom, qualité: (M.) Quillebeuf de Bethencourt, Jean Francois.
      Profession: Rouen (Seine-Maritime)
    - Réquisition, cure, Vitry-en-Artois (Pas-de-Calais)., 27 juin 1761; MC/ET/XI/615
      Nom, qualité: (M.) Boudart, Francois Simon.
      Profession: prêtre, Paris, Hopital de la Salpetriere
    - Mariage., 28 juin 1761; MC/ET/XI/615
      Nom, qualité: (M.) Rousseau, Jacques.
      Profession: manouvrier, Paris.
      Nom, qualité: (M.) Rousseau, Jacques Simeon.
      Nom, qualité: (Mme ou Mlle) Baillard, Lucie.
      Nom, qualité: (M.) Baillard, Antoine.
      Profession: manouvrier, Thiescourt (Oise)
    - Quittance., 28 juin 1761; MC/ET/XI/615
      Nom, qualité: (Mme ou Mlle) Pion, Suzanne.
      Nom, qualité: (M.) Farcy, Pierre.
      Profession: couvreur de batiments (maître), Paris.
      Nom, qualité: (Mme ou Mlle) Gauthier, Marie Angelique Francoise.
      Relations: épouse de l'intervenant 4.
      Nom, qualité: (M.) Petit, Charles Edme (bourgeois, Paris), Paris
    - Procuration rente publique, dépôt., 29 juin 1761; MC/ET/XI/615
      Nom, qualité: (M.) Bernard, Louis Joseph.
      Profession: Lille (Nord).
      Nom, qualité: (Mme ou Mlle) Empis, Marie Anne.
      Nom, qualité: (Mme ou Mlle) Delcourt, Catherine Josephe.
      Nom, qualité: (Mme ou Mlle) Muiron, Marie Anne Jeanne.
      Intervenant 5, en première partie:
      Nom, qualité: (M.) Bury, Pierre Joseph.
      Nom, qualité: (M.) Guilbert, Louis.
      Nom, qualité: (M.) Meurillon, Alexandre Joseph.
      Profession: prêtre, Lille (Nord).
      Intervenant 8, en première partie:
      Nom, qualité: (Mme ou Mlle) Leroy, Marie Josephe Gerarde.
      Intervenant 9, en première partie:
      Nom, qualité: (Mme ou Mlle) Rasser, Marie Therese Josephe.
      Intervenant 10, en première partie:
      Nom, qualité: (M.) Pauwels, Guillaume Francois.
      Intervenant 11, en première partie:
      Nom, qualité: (M.) Courtois, Jean Baptiste.
      Intervenant 12, en première partie:
      Nom, qualité: (Mme ou Mlle) Henry, Marie Josephe.
      Intervenant 13, en première partie:
      Nom, qualité: (M.) Duhamel, Antoine Joseph.
      Intervenant 14, en première partie:
      Nom, qualité: (M.) Blocquerst, Andre.
      Intervenant 15, en première partie:
      Nom, qualité: (Mme ou Mlle) Duriez, Marie Catherine Josephe.
      Intervenant 16, en première partie:
      Nom, qualité: (Mme ou Mlle) Cathelin, Marie Therese Petronille.
      Intervenant 17, en première partie:
      Nom, qualité: (M.) Delebecq, Philippe Josephe.
      Intervenant 18, en première partie:
      Nom, qualité: (M.) Lombaert, Mathieu Philippe.
      Intervenant 19, en première partie:
      Nom, qualité: (M.) Delahaye, Jean Baptiste Joseph.
      Intervenant 20, en deuxième partie:
    - Procuration rente publique, dépôt., 30 juin 1761; MC/ET/XI/615
      Nom, qualité: (Mme ou Mlle) David, Madeleine Amable.
      Profession: religieuse, Mesnil-sur-l'Estree (le) (Eure).
    - Vente, jardin, vigne, cheneviere, Ligny-en-Barrois (Meuse)., 30 juin 1761; MC/ET/XI/615
      Nom, qualité: (Mme ou Mlle) Guyot, Catherine.
      Profession: Paris, Salpetriere (la).
      Nom, qualité: (M.) Gautier, Claude.
      Profession: boulanger (maître), Ligny-en-Barrois (Meuse).
      Nom, qualité: (M.) Charles, Claude.
      Profession: cordonnier, Ligny-en-Barrois (Meuse).
      Nom, qualité: (Mme ou Mlle) Gautier, Marie Claude.
      Profession: Ligny-en-Barrois (Meuse).
      Relations: épouse de l'intervenant 3
    - Procuration revenus., 30 juin 1761; MC/ET/XI/615
      Nom, qualité: (M.) Pelletier, Antoine.
      Profession: valet de chambre horloger du roi, Paris.
      Nom, qualité: (M.) Lejeune, Louis Marie.
  - Minutes. 1761, juillet - septembre, juillet - septembre 1761; MC/ET/XI/616
    - Procuration revenus., 1er juillet 1761; MC/ET/XI/616
      Nom, qualité: (M.) Denier, Pierre.
      Profession: garde des archives du grand prieure de France, Paris.
      Nom, qualité: (M.) Bernard, Jean Baptiste.
      Profession: prêtre, proviseur, Paris, College de Navarre
    - Mariage., 1er juillet 1761; MC/ET/XI/616
      Nom, qualité: (M.) Jullien, Nicolas.
      Nom, qualité: (M.) Jullien, Louis.
      Nom, qualité: (Mme ou Mlle) Martin, Marguerite.
      Nom, qualité: (M.) Bonnetaud, Alexis.
      Profession: imprimeur (cpn), Paris
    - Succession, indemnité., 1er juillet 1761; MC/ET/XI/616
      indemnité
    - Procuration rente publique., 3 juillet 1761; MC/ET/XI/616
      Nom, qualité: (M.) Soudant, Joseph (bourgeois, Paris), Paris.
      État civil: suisse.
    - Succession, renonciation., 3 juillet 1761; MC/ET/XI/616
      Nom, qualité: (M.) Ducerf, Pierre.
      Profession: courtier de chevaux, Paris
    - Mariage., 4 juillet 1761; MC/ET/XI/616
      Nom, qualité: (M.) Pinson, Nicolas.
      Profession: potier de terre (cpn), Paris.
      Nom, qualité: (M.) Pinson, Gilles.
      Profession: potier de terre, Paris.
      Nom, qualité: (Mme ou Mlle) Plebeau, Catherine.
      Nom, qualité: (M.) Plebeau, Guillaume.
    - Bail à ferme, prieure, ferme, Biards (les) (Manche)., 6 juillet 1761; MC/ET/XI/616
      Nom, qualité: (M.) Aligre D', Guy.
      Profession: clerc tonsure, prieur, Paris.
      Nom, qualité: (M.) Blanchet de Laumone, Gilles Louis Henri.
      Profession: Biards (les) (Manche)
    - Rente, constitution., 7 juillet 1761; MC/ET/XI/616
      Nom, qualité: (M.) Brulot de La Feuille, Charles Henri.
      Profession: curé, Planoy, Diocese de Meaux.
      Nom, qualité: (Mme ou Mlle) Vizieux, Jeanne Therese.
      Nom, qualité: (M.) Berger, Jean (bourgeois, Paris), Paris
    - Procuration acte., 7 juillet 1761; MC/ET/XI/616
      Nom, qualité: (M.) Georges, Jean Joseph Gabriel.
      Profession: m aitre de pension, Paris.
      Nom, qualité: (Mme ou Mlle) Leblanc, Charlotte.
    - Procuration rente publique., 7 juillet 1761; MC/ET/XI/616
      Nom, qualité: (M.) Sauvage, Jean.
      Profession: faiseur de bas, Paris.
      Nom, qualité: (M.) Sauvage, Jacques.
      Profession: serrurier, Paris
    - Rente foncière, titre nouvel, maison, Paris (Paris) rue des Carmes., 8 juillet 1761; MC/ET/XI/616
      Nom, qualité: (M.) Lemoine, Jacques Hubert (bourgeois, Paris), Paris.
      Nom: Chapitre de Notre-Dame de Paris
    - Procuration acte., 8 juillet 1761; MC/ET/XI/616
      Nom, qualité: (Mme ou Mlle) Coquelart de Prefosse de, Marguerite Perrette.
      Nom, qualité: (M.) Flecelles de Bregy de, Germain Christophe (marquis, Bregy), Bregy.
      Profession: mestre de camp de cavalerie, Paris
    - Succession, renonciation., 10 juillet 1761; MC/ET/XI/616
      Nom, qualité: (M.) Boussaingault, Edme.
      Profession: boucher (marchand), Manchecourt (Loiret)
    - Succession, consentement., 11 juillet 1761; MC/ET/XI/616
      Nom, qualité: (M.) Gallier, Jacques.
      Profession: manouvrier, Etampes (Essonne)
    - Inventaire après décès., 13 juillet 1761; MC/ET/XI/616
      Nom, qualité: (Mme ou Mlle) Bremant, Jeanne.
      Nom, qualité: (M.) Lemaire, Francois.
      Profession: jardinier, Paris, Palais du Luxembourg
    - Succession, compte., 14 juillet 1761; MC/ET/XI/616
    - Succession, dépôt., 15 juillet 1761; MC/ET/XI/616
      Nom, qualité: (M.) Aligre D', Etienne Claude.
    - Rente, ratification., 15 juillet 1761; MC/ET/XI/616
      Nom, qualité: (M.) Bouclet, Andre.
      Profession: chirurgien (maître), Perthes-en-Gatinais (Seine-et-Marne).
      Nom, qualité: (Mme ou Mlle) Auvray, Anne Louise.
      Profession: Perthes-en-Gatinais (Seine-et-Marne).
      Relations: épouse de l'intervenant 1, fille de l'intervenant 3.
      Nom, qualité: (M.) Auvray, Francois.
      Profession: marchand de vin, Fontainebleau (Seine-et-Marne).
      Nom, qualité: (Mme ou Mlle) Drouet, Marie Marguerite
    - Bail, verger, Paris (Paris) Barriere Saint-Jacques., 16 juillet 1761; MC/ET/XI/616
      Nom, qualité: (M.) Billiet, Jacques.
      Profession: jardinier fleuriste (maître), Paris.
      Nom, qualité: (M.) Deblois, Jean Silvestre.
      Profession: cordier (maître), Paris
    - Apprentissage, métier doreur., 17 juillet 1761; MC/ET/XI/616
      Profession: doreur (maître), Paris
    - Rente, constitution., 17 juillet 1761; MC/ET/XI/616
      Nom, qualité: (M.) Lemarcant, Francois Honore.
      Profession: boursier (marchand), Paris.
      Nom, qualité: (personne morale) Muyron (hoirs).
      Relations: héritiers de l'intervenant 3.
      Nom, qualité: (Mme ou Mlle) Muyron, Louise Francoise.
      Nom, qualité: (M.) Peze, Jean.
    - Rente viagère, constitution., 18 juillet 1761; MC/ET/XI/616
      Nom, qualité: (Mme ou Mlle) Regnieres, Marie.
      Nom, qualité: (M.) Dubourg, Pierre.
      Profession: officier d'artillerie, Paris
    - Bail, terre labourable, vigne, Fontenay-sous-Bois (Val-de-Marne)., 20 juillet 1761; MC/ET/XI/616
      Nom, qualité: (M.) Marinier, Pierre Jean.
      Profession: vigneron, Fontenay-sous-Bois (Val-de-Marne)
    - Mariage., 20 juillet 1761; MC/ET/XI/616
      Nom, qualité: (M.) Vautrot, Joseph (bourgeois, Paris), Paris.
      Nom, qualité: (M.) Vautrot, Gerard.
      Profession: marchand, Void (Meuse).
      Nom, qualité: (Mme ou Mlle) Guiotin, Marie Louise.
      Nom, qualité: (M.) Guiotin, Pierre (bourgeois, Laon), Laon.
      Profession: Laon (Aisne)
    - Succession, notoriété., 20 juillet 1761; MC/ET/XI/616
      Nom, qualité: (M.) Dumont, Jean Baptiste (bourgeois, Paris), Paris.
    - Procuration revenus., 21 juillet 1761; MC/ET/XI/616
      Nom, qualité: (M.) Lienard, Marc.
      Profession: tanneur (marchand), Paris.
      Nom, qualité: (Mme ou Mlle) Piquard, Heleme Madeleine.
    - Obligation., 22 juillet 1761; MC/ET/XI/616
      Nom, qualité: (M.) Martin, Francois Joseph.
      Profession: paumier (maître), Paris.
    - Procuration rente publique, dépôt., 22 juillet 1761; MC/ET/XI/616
      Nom, qualité: (M.) Moulin, Philippe Theodore Marie.
      Nom, qualité: (M.) Willemo, Pierre Joseph.
      Nom, qualité: (M.) Bulte, Charles Philippe.
      Nom, qualité: (M.) Becq, Jacques Simon Joseph.
      Nom, qualité: (M.) Hespel, Pierre Joseph.
      Nom, qualité: (M.) Bliemel, Dominique Antoine.
      Nom, qualité: (Mme ou Mlle) Sevette, Marie Anne Josephe.
      Relations: veuve de l'intervenant 8.
      Intervenant 8, indirect:
      Nom, qualité: (M.) Crepin, Jean Francois Joseph.
      Nom, qualité: (M.) Roussel, Thomas Joseph.
      Nom, qualité: (M.) Renty, Paul Louis Joseph.
      Profession: négociant, Lille (Nord).
      Nom, qualité: (M.) Renard, Jerome.
      Nom, qualité: (Mme ou Mlle) Renty, Marie Madeleine Josephe.
      Nom, qualité: (Mme ou Mlle) Godding, Marie Jeanne Antoinette.